【裁判字號】    96,易,1970
【裁判日期】    971231
【裁判案由】    違反著作權法
【裁判全文】
臺灣高雄地方法院刑事判決              96年度易字第1970號
公  訴  人  臺灣高雄地方法院檢察署檢察官
被      告  甲○○
選任辯護人  黃振銘律師
上列被告因違反著作權法案件，經檢察官提起公訴（96年度偵字
第1708號），本院裁定改行簡式審判程序，判決如下：
    主  文
甲○○犯商標法第八十二條之非法販賣侵害商標權之商品罪，處
拘役伍拾玖日，如易科罰金，以新臺幣壹仟元折算壹日。減為拘
役貳拾玖日，如易科罰金，以新臺幣壹仟元折算壹日。緩刑貳年
。如附表「應沒收物品」欄所示之物沒收之。
    事  實
一、甲○○係址設高雄市○○區○○路80之1號1樓「銀冠國際有
    限公司」（店名為「聖銀時代」）負責人，明知如附表所示
    之「Chrome Hearts 」商標圖樣，係日商可洛米哈特斯日本
    公司向經濟部智慧財產局申請註冊取得商標專用權之商標圖
    樣，專用於戒指、項鍊等商品，現仍在商標專用期限內，近
    年在國際、國內市場行銷多年、品質著有信譽，為業界及相
    關消費大眾所共知。詎其竟自民國94年4 月1 日起，以每公
    克銀價新臺幣（下同）25元不等之價格，自「朱澤光」於大
    陸地區某處所設工廠販入，及自日本某處販入如附表「應沒
    收物品」欄所示，未得日商可洛米哈特斯公司同意或授權，
    而於同一或類似之商品，使用相同或類似「Chrome Hearts
    」如附表編號1 至3 所示商標圖樣之仿冒品，竟意圖營利，
    將之陳列於其所經營「聖銀時代」店內，再以每公克銀價35
    元至55元不等之價格販賣予不特定人，並於網址「http://w
    ww.s-925 .com 」設立「925 銀冠國際」首頁，於該網站上
    陳列上開仿冒商品圖片供不特定人瀏覽選購，另於雅虎奇摩
    網站上，帳號「ester828」之拍賣網頁上刊登販賣上開仿冒
    商品訊息供不特定顧客上網競標而售出以牟利，使消費者誤
    認係「Chrome Hearts 」之產品，而有混淆誤認之虞。嗣於
    95年12月7 日14時20分許，甲○○之胞妹林湘芸（另為不起
    訴處分）在上址「聖銀時代」看顧店面時，為警當場查獲，
    並扣得仿冒「Chrome Hearts 」之「Dagger」款如附表編號
    1 、3 所示商標圖樣及美術著作之銀製手鍊1 條、銀製戒子
    1 只、銀製鈔票夾1 件，侵害「CH Cross Ball 」款美術著
    作之銀製戒子10只、銀製墜子5 只、銀製鈔票夾1 件、銀製
    手鐲1 件，及仿冒「Chrome Hearts 」之「CH Fleur」款如
    附表編號2 所示所示商標圖樣及美術著作之銀製錶鍊3 條，
    及侵害「CH Fleur」款美術著作之銀製手鍊1 條、銀製戒子
    4 只、銀製墜子2 只等物（侵害著作權部分，業經撤回告訴
    ，詳後述），而查悉上情。
二、案經日商可洛米哈特斯公司及美商可洛米哈特斯公司委任告
    訴代理人丙○○、徐偉律師訴由內政部警政署保安警察第
    二總隊第一大隊第三中隊報請臺灣高雄地方法院檢察署檢察
    官偵查起訴。
    理  由
一、本件被告甲○○犯係死刑、無期徒刑、最輕本刑為3 年以上
    有期徒刑以外之罪，其於準備程序中就被訴事實為有罪之陳
    述，經法官告知簡式審判程序之旨，並聽取公訴人及被告之
    意見後，認為適宜由受命法官獨任進行簡式審判程序，依刑
    事訴訟法第273 條之1 第1 項規定，裁定由受命法官獨任進
    行審判程序。又本件之證據調查，依刑事訴訟法第273 條之
    2 規定，不受同法第159 條第1 項、第161 條之2 、第161
    條之3 、第163 條之1 及第164 條至第170 條規定之限制，
    均合先敘明。
二、有罪部分：
  (一)上揭犯罪事實，業據被告甲○○於本院審理時坦承不諱（本
    院卷第321 、348 至349 頁），核與告訴代理人丙○○、徐
    偉律師於偵查中及本院指訴在被告經營之「聖銀時代」店
    內查獲之商品有仿冒「Chrome Hearts 」商標等語（96年度
    偵字第1708號偵查卷第16、18至19頁、本院卷第157 頁），
    及證人即被告之胞妹林湘芸於警詢中證述：被告為「聖銀時
    代」精品店之負責人，查獲之物品為被告所有，是他委託大
    陸工廠製造，店內之物品伊均可販賣等語（警卷1 第8 至10
    頁）大致相符，並有經濟部智慧財產局審定號：00000000、
    00000000、00000000號商標資料檢索服務查詢結果各1 紙（
    95年度偵字第32425 號影印卷第19、20頁，同上1708號偵查
    卷第24頁）、「925 銀冠國際」有限公司網頁資料1 份（警
    卷1 第49至51頁、同上1708號偵查卷第66頁反面至73頁）、
    帳號「ester828」於雅虎奇摩網站拍賣資料1 份（同上1708
    號偵查卷第74至92 頁） 、扣押物品目錄表及查扣物品目錄
    表各1 紙（警卷1 第23、24頁）、採證照片18張（警1 卷第
    28至30頁）及本院97年9 月18日勘驗筆錄暨編號2 、3 、4
    、6 之2 、11照片共10張（見本院卷第260 、264 、265 、
    266 、269 、27 5頁）、高雄市政府營利事業登記證、銀冠
    國際有限公司「甲○○」名片各1 紙（警卷1 第62 、63 頁
    ）附卷可佐，堪認被告之自白與事實相符。本件事證明確，
    被告犯行堪以認定，應予依法論科。
  (二)核被告所為，係違反商標法第82條之販賣仿冒商標商品罪。
    。又刑事法若干犯罪之行為態樣，本質上原具有反覆、延續
    實行之特徵，立法時即予特別歸類，定為犯罪構成要件之行
    為要素，則行為人基於概括之犯意，在密切接近之一定時、
    地持續實行之複次行為，倘依社會通念，於客觀上認為符合
    一個反覆、延續性之行為觀念者，於刑法評價上，應僅成立
    一罪，俾免有重複評價、刑度超過罪責與不法內涵之疑慮；
    學理上所稱「集合犯」之職業性、營業性或收集性等具有重
    複特質之犯罪均屬之，例如經營、從事業務、收集、販賣、
    製造、散布等行為概念者（最高法院95年度臺上字第1079號
    判決意旨參照）。是被告販賣前揭仿冒商標商品之營業性行
    為，係在密集期間內以相同之方式持續進行，未曾間斷，是
    此販賣仿冒商標商品之犯行，即具有反覆、延續實行之特徵
    ，從而在行為概念上，縱有多次販賣之舉措，仍應評價認係
    包括一罪之集合犯。被告同時販賣侵害3 種商標圖樣之仿冒
    商標商品，係以一販賣行為而侵害數商標權法益，為想像競
    合犯，應依刑法第55條規定，從一重處斷。公訴人於起訴書
    雖未提及被告販賣之商品，亦有仿冒附表編號3 所示註冊字
    號00000000號商標圖樣，惟因此部分與起訴書所載附表編號
    1 、2 所示部分有裁判上一罪之關係，自在本院所得審理之
    範圍，附此敘明。爰審酌被告無犯罪前科之素行，有臺灣高
    等法院被告前案紀錄表1 份在卷可查，其因貪圖小利販賣仿
    冒商標商品，對於商標權人之商譽及我國保護智慧財產權之
    國際形象損害匪淺，惟犯後坦承犯行，且與告訴人達成和解
    ，已當庭賠償告訴人52萬8 千元，有本院97年12月18日和解
    筆錄一份在卷為憑（見本院97年附民字第223 號卷），犯後
    態度尚稱良好等一切情狀，量處如主文所示之刑，並審酌被
    告係高職畢業、職業商、家庭經濟狀況小康等情狀，有警詢
    筆錄在卷為憑（警卷1 第1 頁第1 頁），依刑法第41條第1
    項前段規定，諭知易科罰金之折算標準。又被告犯罪時間係
    在96年4 月24日之前，合於中華民國九十六年罪犯減刑條例
    之規定，應依該條例第2 條第1 項第3 款、第7 條規定，減
    其宣告刑二分之一，並諭知易科罰金折算標準。被告前未有
    犯罪前科，有上開前案紀錄表可稽，其因一時失慮致罹刑典
    ，犯後坦承犯行，深表悔意，且告訴人代理人亦於本院表示
    同意給予被告緩刑之機會（本院卷第350 頁）等語，是被告
    經此教訓後，當已知所警惕而無再犯之虞，本院認為前對其
    所宣告之刑，以不暫時執行為適當，爰併予宣告緩刑2 年，
    以啟自新。
  (三)扣案如附表「應沒收物品」欄所示仿冒商標之商品，應依商
    標法第83條規定，不問屬於犯人與否，沒收之。至於其餘扣
    案物品，因與被告販賣仿冒商標商品之犯行無涉，爰不諭知
    沒收。
三、不另為無罪諭知部分：
  (一)公訴意旨另以：被告甲○○係上址「銀冠國際有限公司」（
    店名為「聖銀時代」）負責人，明知如附表編號1 、2 所示
    之「Chrome Hearts 」商標圖樣，係日商可洛米哈特斯日本
    公司向經濟部智慧財產局申請註冊取得商標專用權之商標圖
    樣，專用於戒指、項鍊等商品，現仍在商標專用期限內，近
    年在國際、國內市場行銷多年、品質著有信譽，為業界及相
    關消費大眾所共知，詎被告竟基於販賣仿冒商標商品之犯意
    ，於94年4 月1 日起，以每公克銀價25元不等之價格，自「
    朱澤光」於大陸地區某處所設工廠販入未得上開公司同意或
    授權之仿冒「Chrome Hearts 」商標圖樣之銀製飾品等物（
    指仿「Cross Ball」款銀製戒子10只、銀製墜子5 只、銀製
    鈔票夾1 件、銀製手鐲1 件），陳列於其所經營「聖銀時代
    」店內，再以每公克銀價35元至55元不等之價格販賣予不特
    定人，被告並於網址「http://www.s-925.com」設立「925
    銀冠國際」首頁，於該網站上陳列上開仿冒商品圖片供不特
    定人瀏覽選購，另於雅虎奇摩網站網頁上，以帳號「ester8
    28」刊登販賣上開仿冒商品訊息供不特定顧客上網競標而售
    出以牟利。嗣於95年12月7 日14時20分許，甲○○之妹林湘
    芸（另為不起訴處分）在上址「聖銀時代」看顧店面時，為
    警當場查獲，並扣得仿冒「Chrome Hearts 」商標之「Cros
    s Ball」款銀製戒子10只、銀製墜子5 只、銀製鈔票夾1 件
    、銀製手鐲1 件等物。因認被告此部分所為，係犯商標法第
    82條罪嫌云云。
  (二)按犯罪事實應依證據認定之，無證據不得認定犯罪事實；又
    不能證明被告犯罪或其行為不罰者，應諭知無罪之判決，為
    刑事訴訟法第154 條第2 項、第301 條第1 項所明文。次按
    被告之自白不得作為有罪判決之唯一證據，仍應調查其他必
    要之證據，以察其是否與事實相符，刑事訴訟法第156 條第
    2 項定有明文規定。
  (三)被告固於本院坦承其販賣之上開扣案物品係仿冒「Chrome
    Hearts」商標之仿冒品等語（本院卷第249 頁），然此部分
    經本院勘驗結果，上開仿「CH Cross」款之銀製戒子10只、
    銀製墜子5 只、銀製鈔票夾1 件、銀製手鐲1 件並無商標註
    記，此有本院97年9 月18日勘驗筆錄所附照片在卷為憑（本
    院卷第236 、270 至274 頁），則此部分除被告之自白外，
    並無其他證據可佐，尚無從遽引為不利被告之認定，此外，
    復無其他積極證據證明被告有為此部分犯行，原應為無罪之
    諭知，惟公訴意旨認此部分犯行與前開有罪部分，係基於同
    一販賣仿冒商品之集合犯意，有實質上一罪關係，爰不另為
    無罪之諭知。又被告對於檢察官起訴之侵害商標權部分之犯
    罪事實，均為有罪之陳述，而上開仿冒「Chrome Hearts 」
    商標之「Cross Ball」款部分，係因無證據證明被告確有此
    部分之犯行，始不另為無罪之諭知，其與被告僅就一部分犯
    罪事實自白而不宜適用簡式審判程序審理之情形有別。準此
    ，被告被訴販賣仿冒商標商品部分，本院仍得依簡式審判程
    序審理，附此敘明。
四、不另為公訴不受理諭知部分：
  (一)公訴意旨另以：被告甲○○明知「CH Dagger 」、「CH Fle
    ur」、「CH Cross Ball 」等美術著作，為美商可洛米哈特
    斯公司享有著作權之美術著作，未得該著作財產權人之同意
    或授權，不得擅自以重製方法侵害其著作權，亦不得散布或
    意圖散布而公開陳列或持有該重製物。詎被告竟基於散布侵
    害著作財產權重製物之犯意，於94年4 月1 日起，以每公克
    銀價新臺幣（下同）25元不等之價格，自「朱澤光」於大陸
    地區某處所設工廠販入他人擅自重製前開美術著作之銀製飾
    品等物後，陳列於其所經營「聖銀時代」店內，再以每公克
    銀價35元至55元不等之價格販賣予不特定人，甲○○並於網
    址「http://www.s-925.com」設立「925 銀冠國際」首頁，
    於該網站上陳列上開仿冒商品圖片供不特定人瀏覽選購，另
    於雅虎奇摩網站網頁上，以帳號「ester828」刊登販賣上開
    仿冒商品訊息供不特定顧客上網競標而售出以牟利。嗣於95
    年12月7 日14時20分許，甲○○之妹林湘芸（另為不起訴處
    分）在上址「聖銀時代」看顧店面時，為警當場查獲，並扣
    得侵害「CH Dagger 」美術著作之銀製手鍊1 條、銀製戒子
    1 只、銀製鈔票夾1 件，及侵害「CH Cross Ball 」美術著
    作之銀製戒子10只、銀製墜子5 只、銀製鈔票夾1 件、銀製
    手鐲1 件，另侵害「CH Fleur」美術著作之銀製表鍊3 條、
    銀製手鍊1 條、銀製戒子4 只、銀製墜子2 只等物。因認被
    告此部分涉犯著作權法第91條之1 第2 項罪嫌云云。
  (二)按告訴乃論之罪，告訴人於第一審辯論終結前得撤回其告訴
    ，又告訴經撤回者，應諭知不受理之判決，並得不經言詞辯
    論為之，刑事訴訟法第238 條第1 項、第303 條第3 款、第
    307 條分別定有明文。
  (三)經查：本件告訴人日商可洛米哈特斯日本公司及美商可洛米
    哈特斯公司告訴被告違反著作權法案件，起訴書認被告係犯
    著作權法第91條之1 第2 項之罪，依同法第100 條前段、第
    101 條第2 項之規定，均須告訴乃論，且對行為人、法人或
    自然人之一方之撤回告訴，其效力及於他方。茲據告訴人日
    商可洛米哈特斯日本公司及美商可洛米哈特斯公司已與被告
    達成民事和解，而具狀撤回本件告訴，有刑事撤回告訴狀1
    紙在卷足稽（本院卷第352 頁），依照上開說明，本件被告
    被訴侵害著作權部分，原應不經言詞辯論，逕為諭知不受理
    之判決，惟公訴意旨認此部分與前開有罪部分，為想像競合
    犯，有裁判上一罪關係，爰不另為公訴不受理之諭知。
據上論斷，應依刑事訴訟法第273 條之1 第1 項、第299 條第1
項前段、第303 第3 款、第307 條，商標法第82條、第83條，刑
法第11條、第41條第1 項前段、第74條第1 項第1 款，中華民國
96年罪犯減刑條例第2 條第1 項第3 款、第7 條，判決如主文。
本案經檢察官乙○○到庭執行職務。
中    華    民    國    97    年    12    月    31    日
                  刑事第八庭    法  官  曾鈴
以上正本證明與原本無異。
如不服本判決應於收受送達後10日內向本院提出上訴書狀，並應
敘述具體理由；如未敘述上訴理由者，應於上訴期間屆滿後20日
內向本院補提理由書（均須按他造當事人之人數附繕本）「切勿
逕送上級法院」。
中    華    民    國    97    年    12    月    31    日
                                書記官  曾秀鳳
附錄本判決論罪科刑法條：
商標法第82條
明知為前條商品而販賣、意圖販賣而陳列、輸出或輸入者，處1
年以下有期徒刑、拘役或科或併科新臺幣5 萬元以下罰金。


司法院資訊處製作；財團法人民間司法改革基金會備份。
